sk-SK: Spôsob upevnenia vložky: Suchý zips; Voľne vložené; Magnetické; Samolepiaca zadná strana; Iné
vi: Phương pháp gắn lót giày: Băng dán gai; Lót rời; Nam châm; Đế tự dính; Khác
sv: Infästningsmetod för innersula: Kardborreband; Löst inlägg; Magnetisk; Självhäftande baksida; Övrigt
es: Método de sujeción de la plantilla: Cierre de gancho y bucle; Suelto/encajable; Magnético; Reverso autoadhesivo; Otro
pl: Metoda mocowania podeszwy wewnętrznej: Na rzep; Wkładane luźno; Magnetyczne; Samoprzylepny spód; Inne
fi: Pohjallisen kiinnitysmenetelmä: Tarrakiinnitys; Irrallinen asetettava; Magneettinen; Itsestään liimautuva tausta; Muu
pt-PT: Método de fixação da palmilha: Fita autoaderente; Inserção solta; Magnético; Revestimento autocolante; Outro
da: Fastgørelsesmetode for indlægssål: Burrebånd; Løs/drop-in; Magnetisk; Selvklæbende bagside; Andet
fr: Méthode de fixation de la semelle intérieure: Bande autoagrippante; Libre; Magnétique; Dos autocollant; Autre
tr: İç taban bağlantı yöntemi: Cırt cırtlı; Serbest yerleştirme; Manyetik; Kendinden yapışkanlı arka yüzey; Diğer
ro-RO: Metodă de fixare a branțului: Velcro; Introducere liberă; Magnetică; Spate autoadeziv; Altele
it: Metodo di fissaggio della soletta: Chiusura a strappo; Libera (da infilare); Magnetica; Retro autoadesivo; Altro
el: Μέθοδος στερέωσης πάτου: Χριτς-χρατς (hook-and-loop); Χαλαρή τοποθέτηση; Μαγνητική; Αυτοκόλλητη πλάτη; Άλλο
en: Insole attachment method: Hook-and-loop; Loose drop-in; Magnetic; Self-adhesive backing; Other
cs: Způsob uchycení vložky: Suchý zip; Volně vložené; Magnetické; Samolepicí zadní strana; Jiné
zh-TW: 鞋墊固定方式: 魔鬼氈; 寬鬆放入; 磁吸式; 自黏背襯; 其他
pt-BR: Método de fixação da palmilha: Fecho de contato; Apenas encaixado; Magnético; Verso autoadesivo; Outro
nl: Bevestigingsmethode steunzool: Klittenband; Losse inleg; Magnetisch; Zelfklevende achterkant; Overige
ko: 인솔 부착 방식: 후크 앤 루프; 느슨한 삽입형; 자석식; 접착식 뒷면; 기타
ru: Метод крепления стельки: Липучка; Свободно вкладываемая; Магнитное; Самоклеящаяся основа; Другое
hr-HR: Način pričvršćivanja uloška: Na čičak; Slobodno umetanje; Magnetno; Samoljepljiva poleđina; Ostalo
bg-BG: Метод за закрепване на стелката: Велкро; Свободно поставяне; Магнитно; Самозалепващ се гръб; Други
zh-CN: 鞋垫固定方式: 粘扣带; 自由垫入式; 磁性; 自带背胶; 其他
th: วิธีการติดพื้นรองเท้า: ตีนตุ๊กแก; วางใส่แบบหลวม; แม่เหล็ก; แผ่นหลังกาวในตัว; อื่นๆ
nb: Festemetode for innersåle: Borrelås; Løs (drop-in); Magnetisk; Selvklebende bakside; Annet
ja: インソールアタッチメント方法: 面ファスナー; ドロップイン; マグネット; 粘着裏地; その他
de: Befestigungsart der Einlegesohle: Klettverschluss; Lose Einlage; Magnetisch; Selbstklebende Rückseite; Sonstige
sl-SI: Način pritrditve vložka: Na ježka; Prosto vstavljanje; Magnetno; Samolepilna podlaga; Drugo
hu: Talpbetét rögzítési módja: Tépőzár; Laza behelyezésű; Mágneses; Öntapadós hátlap; Egyéb
lt-LT: Vidpadžio tvirtinimo būdas: Lipukas; Laisvai įdedamas; Magnetinis; Lipnioji nugarėlė; Kita